【裁判字號】    96,訴,1814
【裁判日期】    971120
【裁判案由】    違反毒品危害防制條例
【裁判全文】
臺灣臺南地方法院刑事判決              96年度訴字第1814號
公  訴  人  臺灣臺南地方法院檢察署檢察官
被      告  戊○○
                    樓
選任辯護人  許惠珠律師
上列被告因違反毒品危害防制條例案件，經檢察官提起公訴（96
年度偵字第9373號），本院判決如下：
    主  文
戊○○犯如附表所示販賣第三級毒品，各處如附表所示之刑，扣
案第三級毒品Ｋ他命壹包（驗後含袋重零點柒陸肆公克），沒收
銷燬之、如附表所示各次販賣毒品所得均沒收，如全部或一部不
能沒收時，以其財產抵償之、分裝毒品用之夾鏈袋肆拾伍個、聯
絡販賣毒品用之0000000000號通話晶片壹張，均沒收。應執行有
期徒刑陸年，扣案第三級毒品Ｋ他命壹包（驗後含袋重零點柒陸
肆公克），沒收銷燬之、販賣毒品所得共新臺幣參仟捌佰元，均
沒收，如全部或一部不能沒收時，以其財產抵償之、分裝毒品用
之夾鏈袋肆拾伍個、聯絡販賣毒品用之0000000000號通話晶片壹
張，均沒收。
其餘被訴部分，無罪。
    事  實
一、戊○○意圖營利，基於販賣第三級毒品之犯意而販入Ｋ他命
    後，分別於(一)民國九十五年十月二十五日二十時三十分許，
    在福建省金門縣金湖鎮金錢豹酒店前，以新臺幣一千元價格
    ，將Ｋ他命一包販賣予己○○。於(二)九十五年十一月十一日
    二十時七分許，在上址，以二千元價格，將Ｋ他命二包販賣
    予己○○。於(三)九十六年五月二十八日，在臺南市○○區○○街三百六十三號七樓之十一，以八百元價格，將Ｋ他命一
    包販賣予丁○○。嗣於九十六年六月十六日十四時四十五分
    許，為警在臺南市○○區○○街三百六十三號七樓之十一查
    獲，並扣得Ｋ他命一包（驗後含袋重０．七六四公克）、分
    裝毒品用之夾鏈袋四十五個、聯絡販賣Ｋ他命用之00000000
    00號通話晶片一張，進而查悉上情。
二、案經臺南市警察局第四分局報告臺灣臺南地方法院檢察署檢
    察官偵查起訴。
    理  由
壹、有罪部分
一、訊據被告戊○○固坦承於上開時地，先後交付一包及二包Ｋ
    他命予己○○，惟矢口否認有營利之意圖，且否認販賣Ｋ他
    命予丁○○，辯稱：我以多少價額買入Ｋ他命，就向己○○
    收多少錢，並沒有營利之意圖，僅構成單純轉讓。另有關丁○○部分，我與丁○○是一起合買，丁○○雖於記帳本中曾
    記錄我向他借錢，但如我有販賣Ｋ他命，應該會很有錢，也
    無需再向丁○○借錢，且警方查獲時，僅查扣到一包Ｋ他命
    ，且無磅秤等物，迥異於一般販賣毒品案件云云。經查：
  (一)被告於九十五年十月二十五日及同年十一月十一日先後將Ｋ
    他命交付予己○○，並分別收取一千及二千元；及於九十六
    年五月二十八日，以八百元販賣Ｋ他命予丁○○等情，業據
    被告於警局及偵查中自承屬實。核與證人己○○到庭指證：
    「（九十五年十月二十五日被告是否有在金門縣金湖鎮金錢
    豹酒店前有交付Ｋ他命一包給你？）有」、「（被告為何要
    交付這包K他命給你？）是我向她要的，因為我之前去酒店
    的時候，我跟被告有一起施用Ｋ他命，之後我跟我朋友要Ｋ
    他命的時候，我朋友就說沒有了，我去酒店的時候就問被告
    有沒有辦法幫我調東西，我說你那裡有沒有Ｋ，她說有，她
    就拿過來一起用」、「（請庭上提示警卷第二十八頁倒數第
    六行最後一個問題，你當天跟被告拿Ｋ他命的情況為何？你
    剛才講的為何跟在警察局講的不一樣？）這就是九十五年十
    月二十五日我打電話跟被告拿Ｋ他命的情況，我在要去被告
    酒店路上打電話給她，我問被告那裡有沒有會要標，我講的
    會就是指Ｋ他命，我講那句話就是要跟被告拿Ｋ他命，被告
    說好，我就拿一包Ｋ他命，我拿一千元給被告」、「（九十
    五年十一月十一日被告是否有在金門縣金湖鎮金錢豹酒店前
    交付兩包Ｋ他命給你，並且向你收取二千元？）有」、「（
    當天情形為何？）我當天打電話給被告，我問被告有沒有會
    錢，被告說有，我說等一下要去她公司，我跟她說會錢二千
    ，就是指Ｋ他命兩包」等語相符。
  (二)另證人丁○○亦到庭證述：「（你有無跟被告買過Ｋ他命？
    ）有」、「（扣案現金簿是否為你所有？）是的」、「（提
    示扣案現金簿，五月二十八日記載的Ｋ，八百，這次是否是
    跟被告買的？）是的」等語明確，被告事後辯稱係與丁○○
    合買，自屬無據。
  (三)此外，復有扣案毒品一包（檢體編號A00000000）、夾鏈袋
    四十五個、被告與己○○及丁○○之通訊監察譯文、000000
    0000號通話晶片一張、丁○○記錄之筆記本等在卷可資參佐
    。而上開毒品經送檢驗，結果含Ketamine成分，驗餘含袋重
    ０．七六四公克，亦有行政院衛生署管制藥品管理局管檢字
    第0970003862號鑑定書一紙在卷可稽。
  (四)被告雖否認有營利之意圖，並辯稱向上游以多少價格購入，
    即向己○○收取相同價額云云，且證人己○○於審理時亦證
    述，向被告購買Ｋ他命感覺比較便宜等語。惟按販賣第三級
    毒品係違法行為，非可公然為之；再者，毒品並無公定之價
    格，不論任何包裝，均可任意分裝增減分量，而每次買賣之
    價量，亦可能隨時依雙方間之關係深淺、資力、需求量及對
    行情之認知、來源是否充裕、查緝是否嚴緊，購買者被查獲
    時供述購買對象之可能性風險之評估等而異其標準，非可一
    概而論。販賣之利得除經坦承犯行或價量俱臻明確外，委難
    察得實情；惟販賣者從價差或量差中牟利方式雖異，但其意
    圖營利之非法販賣行為則同一。是除非別有事證，足認係按
    同一價量委買、轉售或無償贈與，確未牟利外，尚難執此遽
    認非法販賣之證據有所未足，致使知過坦承者難辭重典，飾
    詞否認者反得僥倖，而失情理之平（最高法院九十七年台上
    字第五三九七號判決可資參照），是證人己○○縱以較優惠
    價格向被告購買Ｋ他命，亦無法遽認被告無營利之意圖。況
    且觀諸被告與己○○於九十五年十月二十五日通話內容：「
    己○○（下稱莊）：喂，我在外面」、「戊○○（下稱洪）
    ：多少」、「莊：一千，要標會一千」、「洪：一千，好」
    ；及於九十五年十一月十一日通話內容：「洪：喂」、「莊
    ：妳那裡有會錢嗎」、「洪：會錢哦，等一下。喂」、「莊
    ：有嗎，加二千」、「洪：好」，顯見每次交易均由己○○
    決定購買之金額，並非被告依進價高低，告知己○○後，再
    由己○○依被告要求而付款，被告辯稱未營利，顯然無據。
    另由證人己○○於審理中證述：「（你為何想要向被告買Ｋ
    他命？）因為我在酒店的時候，有跟被告一起用過Ｋ他命，
    因為我朋友那裡都沒有東西，我在酒店的時候問被告我都沒
    有辦法拿到Ｋ他命，我要被告幫我拿，她說好，所以我才打
    電話向她要」等語，顯見證人己○○向被告購買時，Ｋ他命
    已有缺貨現象，取得不易，被告仍甘願冒被查緝之風險，交
    付毒品予己○○並收取對價，衡諸常情，益可證被告具營利
    之意圖。另被告交付Ｋ他命予丁○○部分，依卷附通訊監察
    譯文所顯示，被告自九十六年三月間起，即陸續有多人在電
    話中向被告表明要購買Ｋ他命（此部分雖因無充足證據證明
    被告於聯繫當時已販入Ｋ他命，或事後有依約定交付Ｋ他命
    ，難認已構成犯罪），然由被告之友人均知悉被告有意供應
    Ｋ他命，更進而紛紛企圖由被告處獲取Ｋ他命，顯見被告並
    非單純為一施用毒品者，而係兼具有轉賣他人以謀利之意。
    是被告基於此犯意而購入Ｋ他命後，再轉交予丁○○並收取
    對價，自符合所謂「販賣」之要件，被告否認犯罪，委不足
    採。本案事證明確，被告犯行洵堪認定。
二、核被告所為三次犯行，均係犯毒品危害防制條例第四條第三
    項販賣第三級毒品罪。被告所犯上開罪名，犯意各別，行為
    不同，應分論併罰。爰審酌被告為圖個人私利，販賣Ｋ他命
    ，散播毒害，戕害他人身心健康，且犯後一再飾詞狡辯，未
    見悔意，殊屬不該，惟被告行為時甫成年，涉世未深，思慮
    未周，法紀觀念薄弱，且販賣對象有限，次數及數量均不多
    ，所得亦屬微薄，其販毒行為對於國家社會造成之損害程度
    非屬重大等一切情狀，分別量處如主文所示之刑，並定執行
    刑。扣案第三級毒品Ｋ他命一包（驗後含袋重０．七六四公
    克），應依毒品危害防制條例第十八條第一項，宣告沒收銷
    燬之。販賣毒品所得共三千八百元，應依同條例第十九條第
    一項，宣告沒收，如全部或一部不能沒收時，以其財產抵償
    之。扣案夾鏈袋四十五個，為被告所有，業據被告供明在卷
    ，且依販賣毒品者之使用習慣，夾鏈袋係用於分裝毒品，足
    認為供犯罪所用之物，另0000000000號通話晶片一張，亦為
    被告所有供聯絡販賣毒品之用，均應依同條例第十九條第一
    項宣告沒收。扣案另一包Ｋ他命（檢體編號A00000000）為
    丁○○所有，且與被告販賣毒品無關，爰不為沒收之諭知，
    附此敘明。
貳、無罪部分
一、公訴意旨另以：戊○○基於轉售Ｋ他命予他人牟利之犯意，
    於(一)九十六年三月二十八日晚間，在臺南市寶麗金大樓十四
    樓之五租住處，以一千元之價格，出售一包Ｋ他命予乙○○
    （綽號「芊芊」）之女子；又於(二)同年五月三日晚間，以同
    一價格，託綽號「紫心」之女子代售一包Ｋ他命予乙○○。
    另於(三)九十六年五月一日晚間，在丙○○（綽號「球球」）
    不詳地址之住處，以二千四百元之價格，出售三包Ｋ他命予
    丙○○。因認戊○○涉犯販賣第三級毒品罪。
二、公訴人上開所認，無非以被告戊○○於警局及偵查中自白、
    扣案Ｋ他命、夾鏈袋四十五個、通訊監察譯文及0000000000
    號通話晶片一張等資為論據。訊據被告於準備程序中堅詞否
    認販賣Ｋ他命予乙○○及丙○○，辯稱：乙○○於警局已供
    稱有打電話予被告，但事後被告並未交付Ｋ他命，既無交付
    行為，自不構成犯罪。另丙○○部分，依卷附證據，並未有
    丙○○指證，此部分證據顯然不足等語。
三、按犯罪事實，應依證據證明認定之，無證據不得認定犯罪事
    實。又不能證明被告犯罪者，應諭知無罪之判決。刑事訴訟
    法第一百五十四條第二項、第三百零一條第一項分別定有明
    文。另按被告之自白為證據之一種，須非出於強暴、脅迫、
    利誘、詐欺或其他不正之方法，且與事實相符者，方得採為
    證據，故被告雖經自白，仍應調查其他必要之證據，以察其
    與事實是否相符，苟無法證明其與事實相符，根本即失其證
    據之證明力，不得採為判斷事實之根據（最高法院四十六年
    台上字第八０九號判例可資參照）。經查：
  (一)被告於警局固坦承於上開時間，販賣Ｋ他命予吳梃萱，並有
    九十六年三月二十八日二十時十六分十六秒之通訊監察譯文
    ：「吳梃萱（下稱吳）：喂，分享，你要開門嗎，分享」、
    「戊○○（下稱洪）：喂」、「吳：我在寶麗金，你在那裡
    ？」、「洪：我在寶麗金」、「吳：你可不可以拿一件給我
    嗎？」、「洪：我頭髮還沒有用，我剛洗澡出來」、「吳：
    幾樓呵」、「洪：十四樓，十四樓五」；及九十六年五月三
    日二十時十分五十九秒之通訊監察譯文：「吳：你在家裡，
    你等一下是否可以幫我拿到公司」、「洪：好、好」、「吳
    ：要多久」、「洪：十點啊」、「吳：你可不可以先幫我送
    ，八點半的班」、「洪：那我叫紫心先幫你拿去，幾個」、
    「吳：一個」、「洪：好、好」、「吳：多少」、「洪：八
    」等可參。惟依證人吳梃萱於警局證述：「當時（按此指九
    十六年三月二十八日）我是把電話借給另一名同事，是另一
    名同事打給『分享』的，之後他告訴我，叫我和他一起上去
    寶麗金，而我因為上班要遲到，所以並沒有和該同事一起上
    樓」、「該通電話（按此指九十六年五月三日）是我撥打給
    『分享』要他幫我調三級毒品Ｋ他命去公司給我，但是『分
    享』拜託『紫心』拿到公司給我，但『紫心』並拿毒品給我
    ，我們沒有交易成功，而且我是到翌日才問我們公司說，公
    司是否有『紫心』這個人」等語，吳梃萱已否認九十六年三
    月二十八日之通訊內容為其與被告之對話，是由上開通訊監
    察譯文及吳梃萱之證詞，僅足證明被告於九十六年五月三日
    曾與吳梃萱聯絡販賣Ｋ他命，但事後有無成交，亦或被告於
    答應販賣時，是否已先基於販售圖利之意而販入Ｋ他命，以
    及九十六年三月二十八日與被告通話者為何人，事後有無遂
    行交易等等疑點，均乏相關證據可資究明，顯見被告此部分
    自白是否屬實，仍有可疑。
  (二)又被告於警局及偵查中固坦承於上開時間販賣Ｋ他命予丙○○，且亦有九十六年五月一日八時三分三十六秒通訊監察譯
    文：「丙○○（下稱姜）：你那你上來我家，我跟你拿三件
    」、「洪：好啦」在卷可稽，惟丙○○從未於警局或偵查中
    為任何指證，且於審理中，經合法傳喚及拘提，亦未能使其
    到庭，足見被告自白販賣Ｋ他命予丙○○，同亦無充足證據
    可供擔保自白之真實性。
  (三)綜上所述，此部分公訴人所提之證據，尚不足使本院產生被
    告販賣Ｋ他命之確信，依法應為被告無罪之諭知。
據上論斷，應依刑事訴訟法第二百九十九條第一項前段、第三百
零一條第一項，毒品危害防制條例第四條第三項、第十八條第一
項前段、第十九條第一項，刑法第十一條、第五十一條第五款，
判決如主文。
本案經檢察官甲○○到庭執行職務
中    華    民    國    97    年    11    月    20    日
          刑事第五庭    審判長法  官  鍾邦久
                              法  官  張瑛宗
                              法  官  包梅真
以上正本證明與原本無異。
如不服本判決應於收受本判決後10日內向本院提出上訴書狀，並
應敘述具體理由。其未敘述上訴理由者，應於上訴期間屆滿後20
日內向本院補提理由書狀（均須按他造當事人之人數附繕本）「
切勿逕送上級法院」。
                              書記官  李淑秋
中    華    民    國    97    年    11    月    20    日
附錄本案論罪科刑法條全文
毒品危害防制條例第4條：
製造、運輸、販賣第一級毒品者，處死刑或無期徒刑；處無期徒
刑者，得併科新臺幣1千萬元以下罰金。
製造、運輸、販賣第二級毒品者，處無期徒刑或7年以上有期徒
刑，得併科新臺幣7百萬元以下罰金。
製造、運輸、販賣第三級毒品者，處5年以上有期徒刑，得併科
新臺幣5百萬元以下罰金。
製造、運輸、販賣第四級毒品者，處3年以上10年以下有期徒刑
，得併科新臺幣3百萬元以下罰金。
製造、運輸、販賣專供製造或施用毒品之器具者，處1年以上7
年以下有期徒刑，得併科新臺幣1百萬元以下罰金。
前五項之未遂犯罰之。
附表
┌──┬────┬─────┬──────┬──────────┬─────┐
│編號│販賣對象│販賣時間  │ 販賣地點   │販賣所得暨沒收依據  │ 宣告刑   │
├──┼────┼─────┼──────┼──────────┼─────┤
│1.  │己○○  │95.10.25  │福建省金門縣│1000元              │有期徒刑5 │
│    │        │20時30分許│金湖鎮金錢豹├──────────┤年2月     │
│    │        │          │酒店前      │應依毒品危害防制條例│          │
│    │        │          │            │第19條第1項宣告沒收 │          │
│    │        │          │            │，如全部或一部不能沒│          │
│    │        │          │            │收時，以其財產抵償之│          │
├──┼────┼─────┼──────┼──────────┼─────┤
│2.  │己○○  │95.11.11  │福建省金門縣│2000元              │有期徒刑5 │
│    │        │20時7分許 │金湖鎮金錢豹├──────────┤年2月     │
│    │        │          │酒店前      │應依毒品危害防制條例│          │
│    │        │          │            │第19條第1項宣告沒收 │          │
│    │        │          │            │，如全部或一部不能沒│          │
│    │        │          │            │收時，以其財產抵償之│          │
├──┼────┼─────┼──────┼──────────┼─────┤
│3.  │丁○○  │96.05.28  │臺南市中西區│800元               │有期徒刑5 │
│    │        │          │友愛街363號7├──────────┤年2月     │
│    │        │          │樓之11      │應依毒品危害防制條例│          │
│    │        │          │            │第19條第1項宣告沒收 │          │
│    │        │          │            │，如全部或一部不能沒│          │
│    │        │          │            │收時，以其財產抵償之│          │
└──┴────┴─────┴──────┴──────────┴─────┘


司法院資訊處製作；財團法人民間司法改革基金會備份。
